【裁判字號】    95,易,970
【裁判日期】    950529
【裁判案由】    公共危險等
【裁判全文】
臺灣臺中地方法院刑事判決               95年度易字第970號
公  訴  人  臺灣臺中地方法院檢察署檢察官
被      告  乙○○
                    （於臺灣臺中看守所羈押中）
上列被告因公共危險等案件，經檢察官提起公訴（九十五年度偵
字第五七二五號），被告於準備程序中就被訴事實為有罪之陳述
，受命法官於聽取當事人之意見後，由本院合議庭裁定由受命法
官以簡式審判程序判決如下：
    主    文
乙○○連續公然侮辱人，處拘役伍拾日，如易科罰金，以佰元
折算壹日。又連續以加害生命、身體之事，恐嚇他人，致生危害
於安全，處有期徒刑肆月，如易科罰金，以佰元折算壹日。又
漏逸瓦斯氣體，致生公共危險，處有期徒刑伍月，如易科罰金，
以佰元折算壹日；扣案之瓦斯罐肆瓶及打火機個，均沒收。
應執行拘役伍拾日與有期徒刑捌月，如易科罰金，均以佰元折
算壹日；扣案之瓦斯罐肆瓶及打火機個，均沒收。
    犯罪事實
一、乙○○與朱育嫻、甲○○係鄰居關係，惟相處不睦。乙○○
    竟基於公然侮辱之概括犯意，分別於民國九十五年一月十日
    、同年月十五日、同年二月四日、同年三月九日凌晨二時三
    十四分許及同日下午四時三十分許，在不特定多數人得共見
    共聞之臺中市○區○○街四三號四樓公共走道上，公然大聲
    對朱育嫻辱罵「幹你娘」、「幹你娘臭雞巴」等語，而連續
    公然侮辱朱育嫻多次。
二、乙○○又另基於恐嚇危害安全之概括犯意，先於九十五年二
    月初某日，在臺中市○區○○街四三號之公共走道，對甲○
    ○恫稱：「請妳吃子彈」等語，以此加害生命、身體之事，
    使甲○○心生畏懼，致生危害於安全；又承前之概括犯意，
    分別於同年月九日凌晨二時三十四分許及同日下午四時三十
    分許，在臺中市○區○○街四三號四樓之公共走道，連續對
    朱育嫻恫稱：「請妳吃二顆子彈」、「要拿槍殺妳」等語，
    以此加害生命、身體之事，使朱育嫻心生畏懼，致生危害於
    安全。
三、乙○○復另基於逸漏瓦斯氣體之犯意，於九十五年三月九日
    下午四時四十四分許，在臺中市○區○○街四三號四樓之三
    其住處內，將其所有之瓦斯罐四瓶打開，使其內之瓦斯氣體
    漏逸於該樓層中，並以打火機作勢點火，致生爆炸或引起火
    災之公共危險。嗣於同日下午五時四十分許，經警到場處理
    ，將乙○○制服逮捕，並扣得乙○○所有供逸漏瓦斯氣體致
    生公共安全所用之瓦斯罐四瓶、打火機三個，及乙○○所有
    之鋸子一支、彈簧刀二支、鐵撬一支等物。
四、案經朱育嫻訴由臺中市警察局第二分局報請臺灣臺中地方法
    院檢察署檢察官偵查起訴。
    理    由
一、上揭事實，業據被告乙○○於本院審理時坦承不諱，核與告
    訴人朱育嫻之指述，及證人甲○○、證人許文忠即到場處理
    之員警於偵查中證述相符，有各該份警、偵訊筆錄在卷可稽
    ，並有臺中市警察局第三分局搜索扣押筆錄一份、告訴人朱
    育嫻記事資料三紙、現場圖三張、照片六幀，復有瓦斯罐四
    瓶、打火機三個扣案可資佐證，足見被告自白與事實相符，
    本案事證明確，其犯行洵堪認定，應依法論科。
二、被告以出言詈罵三字經等穢語之方式，在不特定多數人得共
    見共聞之場所，對告訴人朱育嫻予以侮辱，核其所為，係犯
    刑法第三百零九條第一項之公然侮辱罪；復被告以加害生命
    、身體之事，使告訴人朱育嫻及被害人甲○○心生畏懼，致
    生危害於安全，係犯刑法第三百零五條恐嚇危害安全罪；又
    被告將上開瓦斯罐四瓶打開，使其內之瓦斯氣體漏逸於前揭
    樓層中，並以打火機作勢點火，如驟遇火星，將有引燃瓦斯
    ，甚而爆炸之可能，對鄰近住戶之生命、財產具有危險性，
    已足生公共危險甚明，故核其所為，係犯刑法第一百七十七
    條第一項之逸漏瓦斯氣體罪。被告先後多次公然侮辱及恐嚇
    危害安全犯行，均時間緊接，手法相同，觸犯構成要件相同
    之罪名，顯係出於概括之犯意為之，均為連續犯，各應依刑
    法第五十六條規定，以一罪論，並均加重其刑。被告所犯連
    續公然侮辱、連續恐嚇危害安全及逸漏瓦斯氣體三罪間，犯
    意個別，行為互殊，應予分論併罰。爰審酌被告多次出言侮
    辱及恐嚇他人，且漏逸瓦斯氣體，因而造成周圍民眾之恐懼
    ，幸警消處理得宜，未造成實害，暨其素行、智識、犯罪之
    動機、手段、犯罪所生危害，及被告犯後坦承犯行，態度尚
    可等一切情狀，對上開三罪，各量處如主文所示之刑，且均
    諭知易科罰金之折算標準，並將恐嚇危害安全及漏逸瓦斯氣
    體二罪合併定其應執行之刑，及諭知易科罰金之折算標準。
    扣案之瓦斯罐四瓶、打火機三個，為被告所有，供犯罪所用
    之物，業據被告供承在卷，應依刑法第三十八條第一項第二
    款規定，予以宣告沒收；至扣案之鋸子一支、彈簧刀二支、
    鐵撬一支等物，雖為被告所有，然非供被告犯漏逸瓦斯氣體
    罪所用之物，亦非違禁物，非得沒收之客體，附此敘明。
據上論斷，應依刑事訴訟法第二百七十三條之一第一項、第二百
九十九條第一項前段，刑法第五十六條、刑法第一百七十七條第
一項、第三百零五條、第三百零九條第一項、第四十一條第一項
前段、第二項、第五十一條第五款、第三十八條第一項第二款，
罰金罰鍰提高標準條例第一條前段、第二條，判決如主文。
中    華    民    國    95    年    5     月    29    日
                  刑事第十三庭  法  官  黃裕仁
上正本證明與原本無異。
如不服本判決，應於送達後十日內向本院提出上訴狀（須附繕本
），上訴於臺灣高等法院臺中分院。
                                書記官  王嘉仁
中    華    民    國    95    年    5     月    29    日
附錄論罪科刑法條
刑法第一百七十七條第一項：
漏逸或間隔蒸氣、電氣、煤氣或其他氣體，致生公共危險者，處
三年以下有期徒刑、拘役或三百元以下罰金。
刑法第三百零五條
以加害生命、身體、自由、名譽、財產之事，恐嚇他人致生危害
於安全者，處二年以下有期徒刑、拘役或三百元以下罰金。
刑法第三百零九條第一項
公然侮辱人者，處拘役或三百元以下罰金。


司法院資訊處製作；財團法人民間司法改革基金會備份。
